# 请教陈老师：FVOCI-其他权益工具投资

提问人：alexwaung 时间：2019-12-24 08:05:07
陈老师您好，想请教您一个问题：
1 ）FVOCI-其他权益工具投资，报告期投资收回一部分原投资成本（非出售），是否也不能确认损益？也就是按照出售终止确认来处理，调整留存收益？
2 ）成本代表公允价值的最佳估计的披露：FVOCI-其他权益工具投资，投资标的为创投基金（有限合伙），采用市场法估值具有一定困难，在附注中选择披露 “于 2019 年 12 月 31 日，本公司在 XX 基金财产份额的公允价值可能估计金额分部范围很广，本公司管理层认为，投资成本 X 元代表了该范围内对公允价值的最佳估计”，这样操作是否恰当？谢谢！
3 ）原可供出售金融资产，于首次执行日调整年初留存收益，若重分类FVTPL，原其他综合收益是否也需要转留存收益？若重分类 FVOCI，是否就不需要进一步调整了？谢谢
非常感谢陈老师的回复！@chenyiwei

回答人：chenyiwei
1 、是，按照出售终止确认来处理，调整留存收益。
2 、根据具体情况分析该表述是否恰当，不能一概而论。
3 、若重分类FVTPL，原其他综合收益也需要转留存收益；若重分类FVOCI，则仍保留在其他综合收益中（但前期如果计提过减值准备的，则减值损失的影响金额要从留存收益转入其他综合收益的负数）。另外其他综合收益的明细科目划分与原准则下也有不同，需调整明细科目设置。